臺灣臺中地方法院刑事判決　　　　　　　　　　　　　九十一年度易字第八四八號
　　公　訴　人　臺灣臺中地方法院檢察署檢察官
　　被　　　告　丙○○
　　選任辯護人　羅豐胤
　　　　　　　　黃幼蘭
　　被　　　告　乙○○
右列被告因竊盜等案件，經檢察官提起公訴（九十一年度偵字第二五一五號)，本院
判決如左：
    主  文
丙○○竊盜，處有期徒刑陸月，變造之蔡介銘身分證上丙○○照片壹張，台灣台中地
方法院檢察署九十一年度偵字第二五一五號偵查卷內之台中市警察局第二分局偵訊調
查筆錄上偽造之蔡介銘署押肆枚指印拾枚，現場圖上偽造之蔡介銘署押、指印各壹枚
，電話使用聯絡清單上偽造之之蔡介銘署押、指印各貳枚，逮捕通知上偽造之蔡介銘
署押、指印各貳枚，台灣台中地方法院檢察署檢察官訊問筆錄上偽造之蔡介銘署押壹
枚，台灣台中地方法院押票上偽造之之蔡介銘指印壹枚，均沒收。又共同連續意圖為
自己不法之所有，以恐嚇使人將本人之物交付，處有期徒刑參年陸月，扣案使用00
00000000號之行動電話壹支（含易付卡）、銼刀壹把，均沒收。主刑部分應
執行有期徒刑參年拾月。
乙○○共同連續意圖為自己不法之所有共同連續意圖為自己不法之所有，以恐嚇使人
將本人之物交付，處有期徒刑參年陸月，扣案使用0000000000號之行動電
話壹支（含易付卡）、銼刀壹把，均沒收。
    事  實
一、丙○○曾犯藏匿人犯罪、竊盜罪、侵占罪、贓物罪、違反麻醉藥品管理條例之罪
    ，乙○○也曾犯妨害風化罪，品行均屬不良，且都不知悔改。丙○○因先前曾犯
    贓物罪被法院判處拘役確定之後拒絕到案接受執行，為台灣台中地方法院檢察署
    檢察官發布通緝，為掩飾其通緝犯之身分，乃於民國九十年十月間，在臺中縣大
    雅鄉○○村○○街一四七巷一０九號友人住處，伺機竊取蔡介銘所有放置於桌上
    之國民身分證一張後，拿回其臺中縣大雅鄉○○村○○路○段一三六巷六五號住
    處，換貼自己之相片，變造該國民身分證供己使用。又因缺錢花用，乃計劃與其
    朋友共同竊取他人之汽車而後勒贖，先於九十年十一月間，在臺中市○○路與太
    原路口附近之便利商店，以新台幣（下同）六百五十元購得000000000
    0號門號之行動電話易付卡，作為向被害人聯絡勒贖贖款之用；另於同時期，依
    報紙所刊登廣告聯絡，在臺中市○○路與太原路口附近，以每張提款卡五千元之
    價格，向一不詳姓名成年男子並自稱提款卡為其所申請者，購得新竹國際商業銀
    行豐原分行0000000000000000號帳號及聯邦商業銀行永和分行
    000000000000號帳號提款卡各乙張，作為提款之用。準備就緒後，
    即與乙○○共同謀議竊取他人之汽車而後勒贖，議定分工方式為乙○○負責竊車
    ，丙○○負責勒贖，所得由二人平分花用。竊車之方法則為由丙○○駕駛自用小
    客車附載乙○○，四處尋找渠等中意之各式車輛為偷竊目標，選定目標後，丙○○開車為掩護並負責把風，乙○○則持其所有客觀上具有危險性而足以對人之生
    命、身體產生危害可供為兇器使用之銼刀乙把，破壞後行李箱之鎖匙，再以事先
    買好之鑰匙比對鑰匙孔，用銼刀磨成類似之鑰匙後，發動汽車引擎之方式竊取，
    由乙○○將竊得之車子開走藏匿，並將留在車上之電話號碼交付丙○○，再由丙○○以前開0000000000號行動電話向被害人勒贖。丙○○與乙○○共
    同基於意圖為自己不法所有之概括犯意，自八十九年十一月二十八日起，至九十
    一年二月三日止，於附表所示時、地，連續竊車勒贖多次，被害人為恐車輛被轉
    售或解體，心生畏懼，只得如數匯款。丙○○為避免提款卡使用次數太多，容易
    為警循線發覺，其後即予以丟棄。嗣於九十一年二月三日十四時三十分許，丙○○、乙○○二人以前揭方式，在臺中市○○路與原子街口，正著手竊取甲○○所
    有車牌號碼ＨＦ─７５７５號自用小客車之際，當場為警查獲而未得逞，並扣得
    銼刀乙把及貼有丙○○相片之蔡介銘國民身分證乙張與00000000000
    號、0000000000號、0000000000號行動電話三支。丙○○
    被查獲後，因其係通緝犯，恐身分為警查悉，乃持上開變造之貼有其相片之蔡介
    銘國民身分證供警員查驗，並於九十一年二月三日二十三時五十分、二月四日零
    時三十分、一時二十分、六時四十分台中市警察局第二分局警員制作之偵訊調查
    筆錄上偽造之蔡介銘署押肆枚指印拾枚，現場圖上偽造之蔡介銘署押、指印各壹
    枚，電話使用聯絡清單上偽造之之蔡介銘署押、指印各貳枚，逮捕通知上偽造之
    蔡介銘
    署押、指印各貳枚，於二月四日台灣台中地方法院檢察署檢察官訊問筆錄上偽造
    之蔡介銘署押壹枚，於台灣台中地方法院押票上偽造之之蔡介銘指印壹枚，足生
    損害於蔡介銘及司法機關對於筆錄及押票製作、管理之正確性。
二、案經姚中村、景艷霞訴請臺中市警察局第二分局移送臺灣臺中地方法院檢察署檢
    察官偵查起訴。
    理   由
一、右揭事實，業據被告丙○○、乙○○坦承不諱，核與告訴人姚中村、景艷霞指訴
    及被害人王嘉平、陳淑君、鄭琇云、江德豐、江美珊、陳奉榮、己○○、陳淑貞
    、丁○○、戊○○、甲○○陳述被害情節相符，復有贓物認領保管單、匯款單等
    及扣案之銼刀、貼有丙○○相片之蔡介銘國民身分證、行動電話與台灣台中地方
    法院檢察署九十一年度偵字第二五一五號偵查卷筆錄等足憑，事證明確，被告二
    人犯行，均堪認定。
二、核被告丙○○所為，係犯刑法第二百十六條、第二百十二條、第二百十七條、第
    三百二十條第一項、第三百二十一條第一項第三款、第三百四十六條第一項之罪
    ；被告乙○○所為，係犯刑法第三百二十一條第一項第三款、第三百四十六條第
    一項、第二項之罪。被告丙○○變造特種文書罪之低度行為為行使變造特種文書
    罪之高度行為所吸收，不另論罪。又被告丙○○所犯加重竊盜罪、恐嚇取財罪部
    分，與被告乙○○二人間，有犯意之聯絡及行為之分擔，為共同正犯。被告丙○○與乙○○所犯多次加重竊盜罪，時間緊接，犯罪之構成要件相同，顯係基於概
    括犯意為之，均為連續犯，以一罪論，渠等多次所犯恐嚇取財既遂罪、恐嚇取財
    未遂罪，也是時間緊接，犯罪之構成要件相同，係基於概括犯意為之，均為連續
    犯，應論以恐嚇取財既遂一罪，並各依法加重其刑。其次，被告丙○○所犯普通
    竊盜罪、行使變造特種文書罪與偽造署押罪間，有方法與結果之牽連犯關係，應
    從較重之普通竊盜罪處斷，所犯加重竊盜罪、恐嚇取財罪間，也有方法與結果之
    牽連犯關係，應從較重之恐嚇取財罪處斷；被告乙○○所犯加重竊盜罪、恐嚇取
    財罪間，亦有方法、結果之牽連犯關係，應從較重之恐嚇取財罪處斷。被告丙○○係為掩飾其通緝犯之身分而竊取蔡介明之身分證變造行使，其後係因缺錢花用
    而另行起意與乙○○共同竊取他人之汽車並恐嚇取財，是其所犯普通竊盜罪與加
    重竊盜罪之間就沒有連續犯之關係，而與所犯恐嚇取財罪二罪間，犯意各別，行
    為不同，應分論併罰。查被告丙○○曾犯藏匿人犯罪、竊盜罪、侵占罪、贓物罪
    、違反麻醉藥品管理條例之罪，乙○○也曾犯妨害風化罪，此有台灣高等法院被
    告全國前案紀錄表在卷可參，品行均屬不良，且都不知悔改，都應從重量刑。爰
    審酌被告二人之品行均欠佳及其等犯罪之動機、目的、手段與犯罪後之態度等一
    切情狀，就其等所犯各罪分別量處如主文所示之刑，就丙○○部分並定其應執行
    之刑。
三、變造之蔡介銘身分證上丙○○照片壹張，係被告丙○○所有供犯罪所用之物，應
    依刑法第三十八條第一項第二款規定宣告沒收，台灣台中地方法院檢察署九十一
    年度偵字第二五一五號偵查卷內之台中市警察局第二分局偵訊調查筆錄上偽造之
    蔡介銘署押肆枚指印拾枚，現場圖上偽造之蔡介銘署押、指印各壹枚，電話使用
    聯絡清單上偽造之之蔡介銘署押、指印各貳枚，逮捕通知上偽造之蔡介銘署押、
    指印各貳枚，台灣台中地方法院檢察署檢察官訊問筆錄上偽造之蔡介銘署押壹枚
    ，台灣台中地方法院押票上偽造之之蔡介銘指印壹枚，依刑法第二百十九條規定
    ，不問屬於犯人與否，應予宣告沒收。扣案之0000000000號行動電話
    壹支（含易付卡）、銼刀壹把，係被告等所有供犯罪所用之物，應依刑法第三十
    八條第一項第二款規定宣告沒收。
據上論斷，應依刑事訴訟法第二百九十九條第一項前段，刑法第二十八條、第五十六
條、第三百二十條第一項第三款、第三百二十條第一項、第三百四十六條第一、二項
、第二百十六條、第二百十二條、第二百十七條、第五十五條、第二百十九條、第五
十一條第五款、第三十八條第一項第二款，罰金罰鍰提高標準條例第一條前段，判決
如主文。
中    華    民    國      九十一      年       六      月     二十八    日
                                          法  官       李添興
右正本證明與原本無異。
如不服本判決，應於判決送達後十日內向本院提出上訴狀，上訴於臺灣高等法院臺中
分院( 須附繕本 )。
                                          書記官
中    華    民    國      九十一      年       六      月     二十八    日
附表：
編號  時       間  地            點 失主姓名 車牌號碼   贖車金額
    （月、日、時）（台中市）                            （新台幣）
一   11.28.07:00  天祥街二００號前   姚中村   Ｑ0-0000  00000 元
                                                （加重竊盜、恐嚇取財既遂）
二   01.18.24:00  十甲路與進化路口   王嘉平   ＤＸ-3749  未匯款
                                                （恐嚇取財未遂）
三   01.21.05:00  學土路二七六號前   陳淑君   Ｍ８-8355  未匯款
                                                （恐嚇取財未遂）
四   01.29.16:00  育德路與大德街口   景艷霞   Ｘ0-0000  00000 元
                                                （加重竊盜、恐嚇取財既遂）
五   01.29.21:00  自由路四段236巷    鄭琇云   ８Ｃ-0000  00000 元
                                                （加重竊盜、恐嚇取財既遂）
六   01.30.18:30  工學路三十二號前   江德豐   Ｙ0-0000  00000 元
                                                （加重竊盜、恐嚇取財既遂）
七   01.30.20:00  旱溪東路新天地前   江美珊   Ａ0-0000  00000 元
                                                （加重竊盜、恐嚇取財既遂）
八   02.01.10:00  五廊街與自治街口   陳奉榮   Ｂ0-0000  00000 元
                                                （加重竊盜、恐嚇取財既遂）
九   02.01.11:00  建成路與大興街口   己○○   Ｈ６-8568  未匯款
                                                （恐嚇取財未遂）
十   02.01.14:50  天祥街二一四號前   陳淑貞   Ｘ0-0000  00000 元
                                                （加重竊盜、恐嚇取財既遂）
十一  02.02.20:00  逢甲路逢甲公園前  丁○○    Ａ0-0000  00000元
                                                （加重竊盜、恐嚇取財既遂）
十二  02.03.12:00  自由二路          戊○○    ８Ｈ-3032  未談及
                                                （加重竊盜既遂）
十三  02.03.14:30  民權路與原子街口  甲○○    ＨＦ -7575  當場查獲
                                                （加重竊盜未遂）
